臺灣橋頭地方法院民事小額判決
                                    111年度橋小字第360號
原      告  柏文健康事業股份有限公司

法定代理人  陳尚義  
訴訟代理人  余光慈  
被      告  陳妍名  


上列當事人間請求給付會員月費事件，本院於民國111年5月3日
言詞辯論終結，判決如下：
    主  文
原告之訴駁回。
訴訟費用新臺幣壹仟元由原告負擔。
    理由要領
一、原告主張被告為原告所經營健身工廠之附期限月繳型會員，
    依照會員合約書（下稱系爭契約）被告有按月繳交會費之義
    務，但被告自民國109年10 月起即未繳交月費，經原告催告
    仍置之不理，依系爭契約第7條第4項約定，應補足優惠價格
    月費與原價差額共新臺幣（下同）5,928元，並應給付自支
    付命令送達翌日起至清償日止，按週年利率5%計算之利息；
    被告則以其因為照顧小孩沒有辦法去運動，教練說可以先辦
    續約，但其不知道會有費用產生，後來沒去運動就沒再繳等
    語，資為抗辯，並聲明：原告之訴駁回。
二、按企業經營者在定型化契約中所用之條款，應本平等互惠之
    原則；定型化契約條款如有疑義時，應為有利於消費者之解
    釋，消費者保護法第11條定有明文。次按當事人主張有利於
    己之事實者，就其事實有舉證之責任，民事訴訟法第277條
    前段亦有明定。依兩造簽訂之會員合約書（下稱系爭契約）
    第15條約定，被告未繳費用時，原告應依被告於合約所提供
    之電話、地址、電子信箱等聯絡資料，以電子訊息或書面方
    式，通知被告定10日（不得少於10日）完成繳納；前項催告
    期限屆滿翌日起計20日，原告得停止被告使用其設備，待繳
    清費用後，恢復其權利。逾20日仍未繳清者，合約自動終止
    ，並依第7條規定退費。若因未終止合約，致合約仍為存續
    狀態者，後續衍生之費用，原告不得向被告收取；原告未能
    證明前項催繳通知，致被告權利受損者，原告應無條件賠償
    ，不得收取任何費用，旨在保護被告即消費者之權益，故所
    謂被告未繳費用時，原告究應何時通知被告定10日完成繳納
    ，即應為有利於被告之解釋，自當認係指「應即時通知」，
    而非原告得任意延宕拖延通知。據此，原告主張被告自109
    年10月起欠費，自應由原告就其於被告欠費之際已即時定期
    通知被告繳費乙節負舉證之責，但依原告所提存證信函影本
    ，原告係於110年1月始寄送存證信函通知被告繳費，且未見
    原告提出收件回執，依現有事證難認原告已依上開契約規定
    即時通知，揆諸前揭說明，自不得向被告收取任何費用。從
    而，原告依系爭契約第7條第4項約定，請求被告給付原告新
    臺幣5,928元，及自支付命令送達翌日起至清償日止按週年
    利率5%計算之利息，為無理由，應予駁回。
三、本件事證已臻明確，兩造其餘主張與攻擊防禦方法及所提證
    據，經核與判決之結果不生影響，爰不另一一論述，併此敘
    明。
四、訴訟費用負擔之依據：民事訴訟法第78條。
中　　華　　民　　國　　111 　年　　5 　　月　　19　　日
                  橋頭簡易庭  法      官    呂維翰
以上正本與原本相符。
民事訴訟法第436條之24第2項：對於本判決之上訴，非以違背法
令為理由，不得為之。
如對本判決上訴，須於判決送達後20日內向本院提出上訴狀，並
須表明原判決所違背之法令及其具體內容與依訴訟資料可認為原
判決有違背法令之具體事實之上訴理由（須按他造當事人之人數
附繕本）。
中　　華　　民　　國　　111 　年　　5 　　月　　19　　日
                              書  記  官    薛如媛
訴訟費用計算式：
裁判費            1,000元
合計              1,000元